臺灣板橋地方法院刑事判決　　　　　　　96年度訴字第3245號
公　訴　人　臺灣板橋地方法院檢察署檢察官
被　　　告　甲○○
上列被告因違反毒品危害防制條例案件，經檢察官提起公訴（96
年度毒偵字第6461號），於本院準備程序進行中，被告就被訴之
事實為有罪陳述，經告知被告簡式審判程序之旨，並聽取當事人
之意見後，裁定進行簡式審判程序判決如下：
    主  文
甲○○施用第一級毒品，處有期徒刑捌月，減為有期徒刑肆月，
如易科罰金，以新台幣壹仟元折算壹日。
    事  實
一、甲○○前因施用毒品案件，經本院以88年度毒聲字第6915號
    裁定送觀察、勒戒後，認有繼續施用毒品之傾向，再經本院
    以89年度毒聲字第433 號裁定令入戒治處所施以強制戒治1
    年，嗣因戒治成效經評估為合格，復由本院以89年度毒聲字
    第3742號裁定停止戒治，所餘期間交付保護管束，而於民國
    89年6 月26日停止戒治出所，惟其於保護管束期間復有施用
    毒品之犯行，經本院以89年度毒聲字第5749號裁定撤銷停止
    戒治，並令入戒治處所施以強制戒治，於91年1 月10日強制
    戒治執行完畢釋放出所，並經臺灣板橋地方法院檢察署檢察
    官於91年1 月31日以91年度戒毒偵字第74號為不起訴處分確
    定；復於95年11月間因施用毒品案件，經本院於96年1 月31
    日以96年度簡字第532 號簡易判決判處有期徒刑4 月，於96
    年5 月19日確定，嗣經本院以96年度聲減字第2885號裁定減
    為有期徒刑2 月，尚未執行（於本案未構成累犯）。詎其仍
    基於施用第一級毒品之犯意，於96年4 月11日16時許，在台
    北縣三重市○○○路某處，以將第一級毒品海洛因（下稱海
    洛因）摻入香菸內點燃吸食之方式施用海洛因，嗣於同年4
    月12日21時40分許在台北縣三重市○○路○ 段31巷28號5 樓
    頂樓加蓋處為警查獲，而得悉上情。
二、案經臺北市政府警察局中山分局報告臺灣板橋地方法院檢察
    署檢察官偵查起訴。
    理  由
一、按除被告所犯為死刑、無期徒刑、最輕本刑為3 年以上有期
    徒刑之罪或高等法院管轄第一審案件者外，於第一次審判期
    日前之準備程序進行中，被告先就被訴事實為有罪之陳述時
    ，審判長得告知被告簡式審判程序之旨，並聽取當事人、代
    理人、辯護人及輔佐人之意見後，裁定進行簡式審判程序，
    刑事訴訟法第273 條之1 第1 項定有明文。經核本件被告所
    犯係死刑、無期徒刑、最輕本刑為3 年以上有期徒刑以外之
    罪，其於準備程序中就被訴事實為有罪之陳述，經法官告知
    簡式審判程序之旨，並聽取公訴人、被告之意見後，本院爰
    依首揭規定，合議裁定由受命法官獨任進行簡式審判程序，
    合先敘明。
二、上揭犯罪事實，業據被告於本院訊問中坦承不諱。且被告於
    96年4 月12日為警查獲後，經採尿送驗，呈現鴉片類（海洛
    因）陽性之反應，有臺灣尖端先進生技醫藥股份有限公司濫
    用藥物檢驗報告一份附卷為憑，堪認被告之自白屬實。又被
    告甲○○前因施用毒品案件，經本院以88年度毒聲字第6915
    號裁定送觀察、勒戒後，認有繼續施用毒品之傾向，再經本
    院以89年度毒聲字第433 號裁定令入戒治處所施以強制戒治
    1 年，嗣因戒治成效經評估為合格，復由本院以89年度毒聲
    字第3742號裁定停止戒治，所餘期間交付保護管束，而於89
    年6 月26日停止戒治出所，惟其於保護管束期間復有施用毒
    品之犯行，經本院以89年度毒聲字第5749號裁定撤銷停止戒
    治，並令入戒治處所施以強制戒治，於91年1 月10日強制戒
    治執行完畢釋放出所，並經臺灣板橋地方法院檢察署檢察官
    於91年1 月31日以91年度戒毒偵字第74號為不起訴處分確定
    ；復於95年11月間因施用毒品案件，經本院於96年1 月31日
    以96年度簡字第532 號簡易判決判處有期徒刑4 月，於96年
    5 月19日確定，嗣經本院以96年度聲減字第2885號裁定減為
    有期徒刑2 月，尚未執行乙節，有臺灣高等法院被告前案紀
    錄表1 份存卷可按。按修正後之毒品危害防制條例就施用毒
    品者，僅於「初犯」及「5 年後再犯」二種情形，設有追訴
    條件之限制，即須於初犯經觀察、勒戒或強制戒治釋放後，
    5 年內均無施用毒品之行為，始能認其前所實施之觀察、勒
    戒或強制戒治已足遮斷毒癮，而得於5 年後再犯時，再予適
    用初犯之規定，重行觀察、勒戒等程序。倘5 年內已經再犯
    ，被依法追訴處罰，縱其第3 次（或第3 次以上）施用毒品
    之時間在初犯釋放5 年以後，即與「5 年後再犯」之情形有
    別，自無再經觀察、勒戒及強制戒治之必要，應得逕行追訴
    處罰，最高法院95年度臺非字第59號、95年度臺非字第65號
    判決意旨可資參照。查被告91年1 月10日強制戒治執行完畢
    ，迄今雖已逾5 年，惟被告既曾於強制戒治戒釋放後五年內
    再犯施用毒品案件，並經判刑，揆諸上開說明，被告犯本件
    施用毒品之行為，自與毒品危害防制條例第20條第3 項所規
    定「五年後再犯」之情形不合，檢察官提起本件公訴，於法
    尚無不合，合先敘明。
三、核被告所為，係犯毒品危害防制條例第10條第1 項施用第一
    級毒品罪罪。被告持有第一級毒品之犯行，為施用之高度行
    為所吸收，不另論罪。爰審酌被告之前科素行、犯罪動機、
    目的、所生危害，及犯後態度等一切情狀，量處如主文所示
    之刑。又被告為本件行為之時間係在96年4 月24日以前，且
    非中華民國96年罪犯減刑條例第3 條所定不予減刑之罪，爰
    依同條例第2 條第1 項第3 款、第7 條之規定，予以減其宣
    告刑2 分之1 ，併諭知易科罰金之折算標準。
據上論斷，應依刑事訴訟法第273 條之1 第1 項、第299 條第1
項前段，毒品危害防制條例第10條第1 項，刑法第11條前段、第
41條第1 項前段，中華民國九十六年罪犯減刑條例第2 條第1項
第3 款、第7 條、第9 條，判決如主文。
本案經檢察官江祐丞到庭執行職務。
中　　華　　民　　國　　96　　年　　11　　月　　20　　日
                  刑事第十一庭  法　官  邱景芬
以上正本證明與原本無異
如不服本判決應於送達後10日內向本院提出上訴狀
                                書記官　曾千庭
中　　華　　民　　國　　96　　年　　11　　月　　21　　日
附錄本案論罪科刑法條全文
毒品危害防制條例第10條
施用第一級毒品者，處 6 月以上 5 年以下有期徒刑。
施用第二級毒品者，處 3 年以下有期徒刑。
